【裁判字號】    90,上易,2847
【裁判日期】    901031
【裁判案由】    竊盜等
【裁判全文】
臺灣高等法院刑事判決                            九十年度上易字第二八四七號
    上  訴  人  臺灣新竹地方法院檢察署檢察官
    被      告  甲○○
右上訴人因被告竊盜等案件，不服臺灣新竹地方法院九十年度易緝字第八號，中華民
國九十年五月三十一日第一審判決（起訴案號：臺灣新竹地方法院檢察署八十七年度
偵字第八五五四、八七四三號，八十八年度偵字第一六三、二九五五號），提起上訴
，本院判決如左：
    主  文
原判決關於竊盜部分撤銷。
甲○○連續竊盜，累犯，處有期徒刑壹年陸月。
    事  實
一、甲○○曾因肅清煙毒條例案件，經台灣嘉義地方法院判處有期徒刑三年六月，於
    民國（下同）八十六年十二月六日執行完畢，詎仍不知悔改，又基於概括犯意，
    連續於附表所示時地，竊取其上所列車輛，並於八十七年八月十七日下午六時許
    ，在桃園縣中正國際機場貨運站停車場，竊取鄭美華所有Ｋ九—五五五二號車牌
    懸掛在附表編號二之小客車上，嗣分別於八十七年九月四日十三時三十分在桃園
    縣觀音鄉樹林村樹林子五十六號、八十七年八月二十九日下午五時三十分在桃園
    縣觀音鄉草漯村一七八號、八十七年九月六日下午五時在桃園縣觀音鄉新興村五
    鄰六號、八十七年九月十二日下午五時十分在三重市○○街八十五號之一地下室
    ，為警查獲。
二、案經台灣台北地方法院檢察署檢察官自動檢舉並呈請臺灣高等法院檢察署令轉台
    灣新竹地方法院檢察署檢察官偵辦及台灣新竹地方法院檢察署檢察官自動檢舉偵
    查起訴。
    理  由
一、被告甲○○經傳雖未到庭，惟據其於原審陳述，堅決否認右開犯行，並辯稱：伊
    僅係搭乘友人駕駛之各該失竊車輛，在被查獲地點遭警查獲等語。惟查，右揭事
    實業據被害人立川公司員工詹安如、立寅公司員工戴傳生、京凱公司員工謝文演
    及乙○○、鄭美華指訴綦詳，並有卷附失竊物品之贓物認領保管收據在卷可稽。
    據證人楊行龍證稱：「ＦＡ－一四一八號是朋友『寶獅』（即被告甲○○）開來
    的，他是載衣服及鞋子要我賣。大約是一星期前，他將車子開來，因我沒有錢買
    ，他說要找買主。」（見偵一三四九五號卷第二十四頁）、「甲○○開車載衣服
  、鞋子說要賣給我，他說是倒店貨，頂店拍賣給我，問我要不要買，我說沒錢買
    ，他就在我家打電話找買主，後買主有來，衣服、鞋子都搬到買主的車子並與買
    主一起離去，且車子暫放我處。」等語（見同上偵卷第三十頁反面）；證人許其
    發證稱：「當時李榮食有事要到李宗漢家，請我載他過去，我就在開車要返家時
    ，發現甲○○駕駛Ｋ九－五五五二號小貨車倒車進巷內。」等語（見偵一三九三
    八號卷第八頁）；證人李宗漢證稱：「李榮食於八十七年八月二十九日十七時打
    電話給我，說有人要向我買大批衣服，叫我到雜貨店載甲○○，當我到雜貨店時
    ，李榮食也在場，李榮食介紹甲○○向我買衣服，李榮食叫我先載甲○○到文秀
    牧場對面空地開Ｋ九－五五五二號小貨車，我就離開了，後來由李榮食帶甲○○
    開車到我家。」等語（見同上偵卷第六頁）；證人袁芳燮證稱：「我與甲○○是
    在八十六年間，在三重市經營拍賣場認識，我不知道ＬＩ－八一一七號車是贓車
    ，是警方查證後告訴我的，車子是今（9.6.）日十時多，由不怎麼熟的朋友甲
    ○○與丙○○駕駛來我家，要我借工具予他修理車。」（見偵一三六一六號卷第
    十一頁反面）、證人袁明順證稱：「我不認識甲○○，我母親稱甲○○於八十七
    年九月五日下午到我家找我叔叔（袁芳燮），今天下午十三時左右亦同樣駕駛Ｌ
    Ｉ－八一一七號車載丙○○來我家找我叔叔，我看見丙○○帶同甲○○進去找我
    叔叔後，丙○○就離開走路回家了。」（見同上偵卷第十三頁反面）、證人袁芳
    哲證稱：「我不認識甲○○，ＬＩ－八一一七號車是甲○○於本日（指9.6.）
    上午十時許開至該處停放。在警方到於今日十六時許到我家前廣場盤查車輛時，
    甲○○因做賊心虛，乘警方不備自行跑進我家躲藏，被附近居民發現告訴我，所
    以帶警方在我家三樓之樓梯間儲藏室找出。」（見同上偵卷第十五頁反面）；證
    人即收費停車場收費員戴清隆證稱：「（警方於今日（八十七年九月十二日）十
    七時十分許查獲通緝犯甲○○，並由其褲袋內起出遠東收費停車場停車憑證NO.0
    15600 ，是否為由你所開出之停車單？）是的。」「（該犯嫌甲○○於八十七年
    九月十二日十四時二十九分駕贓車ＧＰ－三八二六號駛入你所工作之地點，經當
    場指認是否為該人所駕駛？）是的，我能確定。」「（該停車場有無設置錄影系
    統？）沒有，但我可確定該車由王嫌所駕駛。」（見偵二○三一九號卷第十二頁
    ）、又證稱：「（提示編號NO.015600 停車憑證，是否為你所開出？）是的，當
    時是我開立的。」「（當時是否你開給庭上之甲○○？）印象中是開給庭上之甲
    ○○，因為他在當天被查獲，我當天就有指認，我對甲○○有印象。」等語（見
    偵八五五四號卷第十二頁），可見上開車輛均為被告所駕駛，其所謂搭乘友人駕
    駛各該失竊車輛為警查獲云云，殊與事實不合。右該各車輛既為被告所持有，其
    又未能交待來源，當為其所竊取無訛，是被告所辯，無非事後卸責之詞，不足採
    信，被告犯行堪以認定，應依法論科。
二、核被告竊取上開汽車、車牌之行為，係犯刑法第三百二十條第一項之竊盜罪。被
    告先後多次犯行，時間緊接，方法類似，犯罪構成要件相同，顯係基於概括犯意
    為之，應依連續犯規定論以一罪，並加重其刑。查被告曾因肅清煙毒條例案件，
    經台灣嘉義地方法院判處有期徒刑三年六月，於八十六年十二月六日執行完畢，
    有本院被告全國前案紀錄表在卷可佐，其於執行完畢後，五年內再犯本件有期徒
    刑之罪，屬累犯，應依刑法第四十七條規定遞加重其刑。原審未為詳察，遽為被
    告無罪判決之諭知，顯有未洽，檢察官上訴意旨指摘及此，應認有理由，自應由
    本院將原判決此部分撤銷改判。爰審酌被告之素行、犯罪之手段、所生之危害及
    犯後之態度等一切情狀，量處如主文所示之刑，以示懲儆。
三、被告經合法傳喚，無正當理由不到庭，爰不待其陳述逕行判決。
據上論斷，應依刑事訴訟法第三百六十九條第一項前段、第三百六十四條、第二百九
十九條第一項前段、第三百七十一條，刑法第五十六條、第三百二十條第一項、第四
十七條，罰金罰鍰提高標準條例第一條前段，判決如主文。
本案經檢察官謝英民到庭執行職務。
中      華      民      國      九十      年      十    月    三十一    日
                              臺灣高等法院刑事第五庭
                                  審判長法  官  曾  德  水
                                        法  官  林  立  華
                                        法  官  楊  貴  雄
右正本證明與原本無異。
不得上訴。
                                        書記官  林  淑  貞
中      華      民      國      九十      年      十一  月      一      日
附錄：本判決論罪科刑法條全文
刑法第三百二十條第一項：
一意圖為自己或第三人不法之所有，而竊取他人之動產者，為竊盜罪，處五年以下有
  期徒刑、拘役或五百元以下罰金。


司法院資訊處製作；財團法人民間司法改革基金會備份。
